【裁判字號】    90,交簡上,31
【裁判日期】    900724
【裁判案由】    公共危險
【裁判全文】
臺灣高雄地方法院刑事判決                          九十年度交簡上字第三一號
    上  訴  人
    即  被  告    乙○○
    輔  佐  人
    即上 訴 人
    之      兄    丙○○
    選任辯護人    吳秋麗
右列上訴人因公共危險案件，不服臺灣高雄地方法院旗山簡易庭於中華民國九十年三
月三十日之九十年度旗交簡字第三六號第一審判決（起訴案號：臺灣高雄地方法院檢
察署九十年度偵字第四一三號），本院判決如左：
    主  文
上訴駁回。
    事  實
一、乙○○前曾於民國八十三年間違反麻醉藥品管理條例案件，經臺灣高雄地方法院
    判處有期徒刑十年確定，並於八十九年六月問假釋出獄，仍未知警惕，在假釋期
    間，於八十九年十二月十日下午二時許服用酒類後，其視覺能力變差、運動反射
    神經遲鈍，以致判斷及注意能力均受嚴重影響，已不能安全駕駛動力交通工具，
    竟率而駕駛車牌號碼Ｃ五─一五九七號自用小客車，沿高雄市○○區○○路由北
    向南行駛，行至學專路與後勁中街口時，適甲○○駕駛ＹＯ─三一五五號自用小
    客車搭載其配偶林秀菊、子王國銘，沿學專路由南向北行駛，因乙○○疏未減速
    慢行，車速過快致失控撞擊甲○○所駕駛之小客車，致甲○○等三人受傷（傷害
    部分已撤回告訴），經前往處理之員警對乙○○施以呼氣酒精濃度測試，測試結
    果，其呼氣所含酒精濃度為每公升零點九八毫克（○‧九八ＭＧ／Ｌ），已達於
    不能安全駕車之狀態。
二、案經高雄市政府警察局楠梓分局移請臺灣高雄地方法院檢察署偵查聲請簡易判決
    處刑。
    理  由
一、右揭犯罪事實，業據被告（即上訴人）乙○○迭次於偵審中坦承不諱，且核與證
    人甲○○於警訊及本院審理中證陳之情節相符，並有酒精濃度測試表、觀察測試
    紀錄表、測繪道路交通事故現場草圖各一份，照片二十八張等在卷可稽。按刑法
    第一百八十五條之三規定所謂「不能安全駕駛」，乃抽象危險犯，並不以發生具
    體危險為必要，對於呼氣酒精濃度已達每公升零點五五毫克（○‧五五ＭＧ／Ｌ
    ）以上，肇事率為一般正常人之十倍，認為已達不能安全駕車之標準，此業經法
    務部八十八年五月十八日法八八檢字第○○一六六九號函告週知，且按就醫學文
    獻所知，酒精對人體造成之影響，於呼氣時酒精濃度達每公升零點二五毫克（約
    合體內血液中酒精濃度五○ＭＧ／ＤＬ或零點零五％）即會輕度中毒，造成輕度
    協調功能降低，呼氣酒精濃度達每公升零點五五毫克時（約合體內血液中酒精濃
    度一○○ＭＧ／ＤＬ或零點零一％）屬輕到中度中毒症狀，出現反應較慢、感覺
    減低、影響駕駛之狀況；呼氣酒精濃度達每公升零點七五毫克（約合體內血液中
    酒精濃度一五○ＭＧ／ＤＬ或零點一五％）時出現思考改變、個性行為改變等中
    毒症狀；又飲酒後一小時許，其體內血液酒精濃度可達最高，此分別有行政院國
    軍退除役官兵輔導委員會臺北榮民總醫院八十八年八月五日（八八）北總內字第
    二六八六八號函文、八十八年十月二十六日（八八）院賓文廉字第一三四○七號
    臺灣高等法院函中所附臺北醫學院附設醫院精神科主任蔡尚穎「酒精對人體生理
    與行為之影響」一文可據。而本案被告為警查獲時其呼氣所含酒精成份測試，如
    上所述，其呼氣酒精濃度已達每公升零點九八毫克，此有上揭酒精濃度測試值表
    一紙在卷足稽，被告之呼氣所含酒精成份殊高於每公升零點五五毫克（○‧五五
    ＭＧ／Ｌ），並撞擊證人甲○○所駕駛之自用小客車，被告顯已達不能安全駕駛
    之情狀，足堪認定，故本案事證已臻明確，被告犯行堪予認定。
二、核被告乙○○所為，係犯刑法第一百八十五條之三服用酒類不能安全駕駛動力交
    通工具罪。原審認被告所犯上開罪名量處被告有期徒刑五月，且被告於行為後，
    刑法第四十一條所定受六個月以下有期徒刑或拘役之宣告，而得易科罰金之要件
    業於九十年一月十日修正公布，並於同年月十二曰生效，自應依刑法第二條第一
    項前段規定，適用新法，其認事用法，均無違誤之處。量刑部分，被告主張其並
    非無駕車能力，雖與他車擦撞，僅使他車造成些微損害，且案發後並未逃離現場
    ，並與被害人達成和解，業為被害人撤回告訴在卷，再其所犯上開罪名係一年以
    下有期徒刑之輕罪，非屬惡性犯罪云云，指摘原判決量刑不當。惟查，被告於飲
    酒後酒精濃度達零點九八毫克，已超出標準值甚高，徵諸前開說明，至少就其主
    觀意識而言，已出現思考及個性行為改變等中毒症狀，再考其酒後駕車情形，於
    行經高雄市○○區○○路與後勁中街路口處與證人甲○○發生車禍時，係因其駕
    車跨越雙黃線至對向車道肇事，業據被告陳明在卷，且經證人甲○○到庭結證屬
    實，顯見其酒後駕車對同時適法使用道路者，所將造成之潛在危險非輕。況其肇
    事所生之實質損害，致證人甲○○右膝蓋骨骨折、頭部外傷；附載乘客林秀菊受
    有頭部外傷、臉部擦傷、左眼皮切損；王國銘受有頭部外傷、臉部挫傷及右眼皮
    撕裂傷等傷害，此有診斷證明書三紙在卷可參，並有前開照片可資佐憑，益徵其
    酒後駕車所致他人損害之具體情節，尚非輕微。另其肇事後未逃離現場，本為法
    律課予之義務，尚難執此為被告有利事實之認定。況且被告與證人甲○○達成和
    解之事實，本即為原審裁判前即已存在，並核與本案被告涉犯前開罪名之事實無
    涉。故綜上所述，原審據上開事實量刑，尚稱妥適，被告乙○○上訴意旨猶執前
    詞，指摘原判決不當，為無理由，應予駁回。
據上論斷，應依刑事訴訟法第四百五十五條之一第一項、第三項、第三百六十八條，
判決如主文。
中      華      民      國      九十      年    七    月     二十四     日
                                  臺灣高雄地方法院刑事第二庭
                                      審判長法  官    黃三友
                                            法  官    卓立婷
                                    法  官    李代昌
右正本證明與原本無異。
不得上訴。
                                            書記官    吳月華
中      華      民      國      九十      年    七    月      三十      日


司法院資訊處製作；財團法人民間司法改革基金會備份。
